【裁判字號】    97,訴緝,412
【裁判日期】    971117
【裁判案由】    貪污治罪條例
【裁判全文】
臺灣臺中地方法院刑事判決             97年度訴緝字第412號
公  訴  人  臺灣臺中地方法院檢察署檢察官
被      告  庚○○
選任辯護人  張慶宗律師
            何孟育律師
上列被告因貪污治罪條例等案件，經檢察官提起公訴（八十一年
度偵字第一一一四號），本院判決如下：
    主    文
庚○○被訴行使公務員登載不實之公文書部分免訴；被訴利用職
務上機會詐取財物未遂部分，無罪。
    理    由
一、公訴意旨略以：被告庚○○係內政部警政署公路警察局第五
    分隊警員，為依據法令從事公務之人員，與車牌號碼四七七
    ─０五六七號賓士牌自用小客車駕駛人楊祚龍【於民國（下
    同）九十一年三月十一日改名為戊○○，其涉犯利用職務上
    機會詐取財物未遂等罪，業經臺灣高等法院臺中分院以八十
    五年度上訴字第二一五四號判處無罪並確定】相識，二人於
    八十年一月五日零時三十分許，在台中縣高速公路后里鄉收
    費站密談後，不久，於同（五）日凌晨二時許，楊祚龍所駕
    駛之上開自用小客車即在高速公路一六三公里二六０公尺北
    上車道發生事故，惟該車僅受少部份損失，並未全車燒燬，
    被告庚○○並未處理該交通事故，竟與楊祚龍基於共同犯罪
    之意思聯絡，應楊祚龍關於該車全部燒燬之不實要求，而製
    作於職務上所掌之交通事故現場談話紀錄表，影印交付楊祚
    龍持向該車所投保之第一產物保險股份有限公司詐領保險金
    新臺幣（下同）二百二十二萬七千五百元，被告庚○○並在
    員警工作紀錄簿及呈報單為該車全部燒燬之登載，預供保險
    人員查證，惟為該保險公司發覺，致未得逞，因認被告庚○○與楊祚龍共同涉犯戡亂時期貪污治罪條例第七條、第五條
    第二款（即修正後貪污治罪條例第五條第二項、第一項第二
    款）之利用職務上機會詐取財物未遂罪嫌及刑法第二百十六
    條、第二百十三條之行使公務員登載不實之公文書罪嫌，且
    二罪間有方法結果牽連之裁判上一罪關係，應從一重依利用
    職務上機會詐取財物未遂罪嫌處斷等語。
二、被告庚○○涉犯刑法第二百十六條、第二百十三條之行使公
    務員登載不實之公文書罪嫌部分：
  (一)按案件時效已完成者，應諭知免訴之判決，刑事訴訟法第三
    百零二條第二款定有明文。又行為後法律有變更者，適用行
    為時之法律，但行為後之法律有利於行為人者，適用最有利
    於行為人之法律，為九十五年七月一日修正施行之刑法第二
    條第一項所明定。查修正後刑法第八十條第一項，及修正前
    刑法第八十條第一項關於追訴權時效期間之規定不同，修正
    後刑法所定時效期間較長，表示行為人被追訴之期限較久，
    自屬對行為人不利，比較結果自以修正前刑法第八十條較有
    利於行為人，本件關於追效權時效，自應適用修正前刑法第
    八十條之規定。則關於追訴權時效之停止進行及其期間、計
    算，亦應一體適用修正前刑法第八十三條之規定。
  (二)本件被告庚○○所涉刑法第二百十六條、第二百十三條之行
    使公務員登載不實之公文書罪嫌，該罪法定之本刑為一年以
    上七年以下有期徒刑，依上述修正前刑法第八十條第一項第
    二款之規定，其追訴權時效期間為十年。而本件經公訴人於
    八十年九月二十六日收受內政部警政署公路警察局刑事案件
    報告書開始偵查，於八十一年四月九日提起公訴，於八十一
    年四月二十八日繫屬本院，嗣因被告逃匿，經本院於八十一
    年十二月七日發佈通緝，致審判程序不能開始或繼續，有臺
    灣臺中地方法院檢察署八十年度偵字第一一八四五號、八十
    一年度偵字第一一一四號偵查卷宗、本院八十一年度訴字第
    一○一三號刑事卷宗及通緝書附卷可稽。又依司法院大法官
    會議第一三八號解釋及最高法院八十二年第十次刑事庭會議
    決議，自本件開始偵查日起至通緝之前一日止，追訴權既無
    不行使之情形，自不生時效進行之問題；惟公訴人於八十一
    年四月九日提起公訴，於八十一年四月二十八日始繫屬本院
    ，此段期間（即十八日）並無行使追訴權，亦非依法律之規
    定而使偵查、起訴或審判之程序，不能開始或繼續，是自不
    能依修正前刑法第八十三條第三項之規定停止追訴權時效之
    進行，換言之，此段期間追訴權時效仍依法進行。又依修正
    前刑法第八十三條第三項之規定，本件因通緝致時效停止進
    行之期間二年六月。綜上所述，本件被告犯罪行為時係八十
    年一月五日，加計公訴人行使追訴權之期間（即時效未進行
    之期間）即一年二月十日，及因通緝致時效停止進行之期間
    二年六月，再扣除公訴人提起公訴迄繫屬本院之期間（即公
    訴人未行使公訴權，追訴權時效依法進行之期間)即十八日
    ，本案之追訴權時效，業於九十三年八月二十八日完成（算
    法：80年1月5日＋10年＋2年6月＋1年2月10日－18日＝93
    年8月28日），而被告係於九十七年九月二十七日為警緝獲
    ，有台北縣政府警察局新莊分局通緝案件報告書一份附卷可
    考。揆諸上揭說明，被告所涉刑法第二百十六條、第二百十
    三條之行使公務員登載不實之公文書罪嫌部分，應為免訴之
    判決。
三、被告庚○○涉犯戡亂時期貪污治罪條例第七條、第五條第二
    款（即修正後貪污治罪條例第五條第二項、第一項第二款）
    之利用職務上機會詐取財物未遂罪嫌部分：
  (一)按犯罪事實應依證據認定之，無證據不得認定犯罪事實，刑
    事訴訟法第一百五十四條第二項定有明文；而刑事訴訟法上
    所謂認定犯罪事實之證據，係指足以認定被告確有犯罪行為
    之積極證據而言，該項證據自須適合於被告犯罪事實之認定
    ，始得採為斷罪資料，如未能發現相當確實證據，或證據不
    足以證明，自不能以推測或擬制之方法，以為裁判基礎，最
    高法院二十九年上字第三一０五號、四十年台上字第八六號
    著有判例可資參照。又認定犯罪事實所憑之證據，雖不以直
    接證據為限，間接證據亦包括在內；然而無論直接或間接證
    據，其為訴訟上之證明，須於通常一般之人均不致有所懷疑
    ，而得確信其為真實之程度者，始得據為有罪之認定，倘其
    證明尚未達到此一程度，而有合理之懷疑存在時，即無從為
    有罪之認定，亦有最高法院七十六年台上字第四九八六號判
    例可稽。
  (二)本件公訴人認被告庚○○涉犯上開利用職務上機會詐取財物
    未遂罪嫌，無非係以車牌號碼四七七─０五六七號自用小客
    車於八十年一月五日凌晨二時許在高速公路一六三公里二六
    ０公尺北上車道發生事故，經值班通報，被告並未見到車毀
    情形，又因一八四公里南下車道發生車禍，被告與巡邏勤務
    人員接報馬上趕往一八四公里處理，該車牌號碼四七七─０
    五六七號自用小客車事故案當場交予收費站守望警員吳文雄
    處理，該車損失輕微，僅方向盤、前座椅、前左擋風玻璃等
    燒燬，且駕駛人楊祚龍仍一本無所謂樣子不予協助搶救，吳
    文雄見狀乃未作現場處理，但於火警撲滅後吳員立請中清交
    流道下之文雄吊車行司機丙○○將該車吊回分隊，而車主楊
    祚龍自己請求吊車司機丙○○將該車吊往大肚山上，楊祚龍
    於途中曾說因該車燒得不夠嚴重，要再燒一次等語。又據同
    班勤務警員己○○、乙○○等均稱本件事故全部過程被告均
    未處理，巡邏勤務退勤後由警員己○○用黑筆填寫工作紀錄
    ，共記三點，未提及本件事故，日後被告再用藍筆補記該車
    失火燃燒之第四點紀錄等情，業據內政部警政署公路警察局
    調查甚詳，且有調查報告表及證人己○○、乙○○、丙○○
    筆錄與員警工作紀錄簿、呈報單、汽車保險理賠申請書影本
    附卷足憑為其論據。訊之被告庚○○固坦承本件火燒車事故
    發生時，其係內政部警政署公路警察局第三警察隊第五分隊
    警員，擔任巡邏、值班、交通事故處理、違規舉發等工作，
    然否認有何利用職務上機會詐取財物未遂犯行，辯稱：本件
    火燒車事故發生前，伊與楊祚龍（現改名為戊○○，以下稱
    楊祚龍）互不相識，並未於當日凌晨零時三十分許，在后里
    收費站附近與楊祚龍聊天，而伊於警詢時稱司機伊在分隊見
    過幾次面，伊與幾位同事在樓下泡茶時請該司機喝茶，是指
    本件事故發生之後，楊祚龍到第五分隊來要找警員製作車禍
    事故表，伊有見過楊祚龍。案發當日伊與同事己○○執行巡
    邏勤務，經值班同仁通報高速公路一六三公里二六０公尺北
    上車道發生事故，伊與己○○隨即趕往現場，見車牌號碼四
    七七─０五六七號賓士車起火燃燒，在現場停留約三至五分
    鐘，又經值班同仁通報高速公路一八四公里三百公尺南下處
    發生車禍，乃將現場交由消防隊處理，伊與己○○又隨即趕
    往車禍現場，並不知該賓士車後來燒到何程度，嗣於同日凌
    晨六時許，伊返回第五分隊，見楊祚龍在該處等候，即對楊
    祚龍製作現場談話紀錄，其後並在員警工作紀錄簿上記載處
    理該賓士車肇事後火燒車，因楊祚龍在談話筆錄上自稱該車
    全車燒燬，故在呈報單上依楊祚龍所述記載該車全車燒燬，
    亦不知該車有何保險，實無與楊祚龍共謀而利用職務上機會
    詐取保險金之情事等語。
  (三)經查本件火燒車事故發生前，被告庚○○與楊祚龍互不相識
    等情，此經被告於本院行準備程序、審理時供明在卷，並經
    證人楊祚龍於本院九十七年十月三十日審理時具結證述屬實
    。雖證人己○○於八十年四月二十九日警詢時證稱：「八十
    年六月五日凌晨約零時三十分左右，該賓士小客車駕駛人到
    后里收費站來找庚○○，然後和庚○○由后里收費站北邊一
    起往南下該車停車處，與庚○○聊了十多分鐘」等語（見八
    十年度偵字第一一八四五號偵查卷第十三頁正面），惟證人
    己○○於本院八十一年度訴字第一三六四號被告楊祚龍貪污
    等案件審理時則具結證稱：『該賓士司機不一定是楊祚龍，
    伊亦不認識楊祚龍，該賓士汽車車號亦未看見，因根據蔡培
    輔以無線電呼叫說：「不要理他，駕駛人在旁邊抽煙，一點
    也不緊張」，且之前有一部賓士車司機和警員（即庚○○）
    談話，大家聯想他們一定有問題，是憑推測的』等語（見卷
    附證人楊祚龍提出之台灣高等法院台中分院八十五年度上訴
    字第二一五四號被告楊祚龍貪污等案件刑事判決影本一份理
    由所載，因被告楊祚龍貪污等案件全案卷宗已逾保存期限銷
    燬，故無從調閱，茲引用之，下同），而上開警詢時證人己○○是答覆警員「據你調查，該四七七─○五六七號賓士自
    小客車火警如何發生？如何處理」之問題，故證人己○○應
    是表示自己的意見，當時並未說明如何判斷該賓士自小客車
    駕駛人即為楊祚龍；且證人己○○於台灣高等法院八十一年
    度重上更(一)字第三十四號給付保險金事件八十一年七月三日
    準備程序時亦具結證稱：「事故發生前有人來收費站要找庚○○，但是否為楊祚龍，我不清楚」等語，復於台灣高等法
    院台中分院八十五年度上訴字第二一五四號被告楊祚龍貪污
    等案件調查時具結證稱：「（問：（火燒車前）庚○○是否
    有跟一開賓士車子之人在聊天，那個人是否為楊祚龍？）我
    不清楚（是否係楊祚龍），我是有看到庚○○在隊部與一個
    男子聊天，他的賓士車是否坐有他人，我沒看到」等語，可
    見尚不能證明被告與楊祚龍相識及有密談之情形。至於證人
    己○○於本院九十七年十月三十日審理時具結證稱：「（問
    ：你於警詢時說該賓士車的駕駛人有與被告庚○○聊天十多
    分鐘，你如何認定與庚○○聊天的人與賓士車駕駛人是同一
    人？）因為該賓士車駕駛第一次到收費站找庚○○，帶到旁
    邊講了十幾分鐘的話，後來我到火燒車現場又看到該賓士車
    駕駛，就嚇一跳竟然是之前與庚○○談話的人」等語，核與
    其上開證述情節未合，自不足為被告於火燒車事故發生前確
    有與楊祚龍在后里收費站附近聊天之不利認定。又證人楊祚
    龍於本院九十七年十月三十日審理時具結證稱：「我於八十
    年一月四日晚上十一時二十五分在臺北縣新莊市○○道○○
    路口，因未帶駕照被開罰單，故不可能在十二點多就跟被告
    在后里鄉收費站密談。我確實不認識被告。而發生事故前，
    我與太太及二個小孩從永和的公司出發南下去清水探視我祖
    母後，要回台北時才在后里鄉收費站發生事故。當時快到后
    里收費站，有一台大型載菜的貨車，從內線突然轉到外線，
    我是駕駛在外線車道，就向右轉，碰到橋墩，車子就燒起來
    了，我頭髮、眉毛、褲子都有燒到，我太太還抱著小孩跳車
    ，燒了二十幾分鐘，消防車才來，消防人員先用消防栓灑水
    約五、六分鐘，然後再從車窗玻璃融掉的洞射水進去，滅火
    後該車全部燒燬，後來我有請拖吊車司機將該車拖吊到台中
    港路工業區內的賓士車修理廠，但因拖車費談不攏，所以該
    拖吊車司機生氣就將我的車放在路邊，我給他三千元，他就
    走了」等語，且提出台北縣警察局舉發違反道路交通管理事
    件通知單影本一紙附卷為證，並經證人即舉發員警童政煌於
    台灣高等法院台中分院八十五年度上訴字第二一五四號被告
    楊祚龍貪污等案件調查時具結證稱：該違規通知單確係伊於
    該時地所開，當時有查證件，且由違規地點至后里交流道如
    果路上沒有堵塞，大約要二小時才能到等語；而證人己○○
    於台灣高等法院台中分院八十五年度上訴字第二一五四號被
    告楊祚龍貪污等案件調查時亦具結證稱：除非楊祚龍在高速
    公路上全線以時速一百三十公里飆車，否則不可能在八十一
    年一月五日十二時三十分出現在后里收費站等語；況楊祚龍
    若確有製造假車禍詐領保險金之意，衡情當無到后里收費站
    找被告使被告同事看見，且在收費站附近製造假車禍，致遭
    人起疑之理。參以證人即神岡消防小隊小隊長甲○○（依甲○○之兄吳鴻如於本院九十七年十月三十日審理時到庭陳稱
    ：甲○○因犯有氣喘，已於九十七年十月二十九日在住處上
    吊身亡等語，併此敘明）於本院八十一年度訴字第一三六四
    號被告楊祚龍貪污等案件審理時具結證稱：當時有看見楊祚
    龍之太太在場，楊祚龍之褲子有被火燒到，其妻跳車腳有受
    傷等語；又依證人即嗣在台中港路將楊祚龍之車拖回永和之
    拖車司機廖本來於台灣高等法院台中分院八十五年度上訴字
    第二一五四號被告楊祚龍貪污等案件調查時亦具結證稱：伊
    是在台中市○○路附近遊園路處之路旁拖一燒毀之賓士車，
    拖吊至永和，當時除楊祚龍外還有其太太及二個小孩等語，
    足見證人楊祚龍於本院審理時上開具結所證伊當時車內尚載
    有其妻及二個小孩等語非虛，則雖至愚亦不致拖家眷製造車
    禍，徒增身家性命危險及事機不密遭洩漏之危險。次查據證
    人甲○○於本件本院八十一年度訴字第一○一三號八十一年
    七月十三日審理時具結證稱：「我們至現場時，（該車）車
    頭碰到柱子，當時車外殼油漆脫落，車內裝潢燒得很厲害，
    玻璃駕駛座方面已融解，其他部分有龜裂現象，是我親自射
    水進去，接到報告至現場有二十分鐘左右，後來我們因已完
    成射水工作即走了」等語（見本院八十一年度訴字第一○一
    三號卷第五十三頁背面、第五十四頁正面），並於本院八十
    一年度訴字第一三六四號被告楊祚龍貪污等案件審理時具結
    證稱：「當時車子之油漆有部分脫落，車玻璃有融化一個洞
    ，伊從該洞射水去灌救」等語，復於台灣高等法院台中分院
    八十五年度上訴字第二一五四號被告楊祚龍貪污等案件調查
    時具結證稱：「我們接獲通報開消防車上高速公路到火災現
    場須一、二十分鐘，到現場車子內部仍在燒，駕駛座之方向
    盤燒掉，其旁玻璃亦燒熔了，車子外面油漆有剝落」等語；
    又依本院八十一年度訴字第一三六四號被告楊祚龍貪污等案
    件卷附中華賓士汽車股份有限公司八十二年三月三十日覆台
    灣高等法院函影本載明賓士車前擋風玻璃大約在攝氏一千五
    百度時融解，而台中縣警察局消防警察隊八十年三月二十三
    日八十中縣警消隊字第七三九號函更載明該隊係於八十年一
    月五日三時四分接獲高速公路北上車道后里收費站附近發生
    汽車火警之通報，由小隊長甲○○率消警駕駛水箱消防車前
    往搶救，火勢於三時二十六分熄滅，車號四七七─○五六七
    號自小客車燒燬等情，有該函附卷可稽（見八十一年度偵字
    第一一一四號偵查卷第二十三頁），足見該車當時燃燒二十
    餘分鐘，且已達攝氏一千五百度融化車窗玻璃之高溫，依一
    般經驗法則足認該車之結構必受嚴重損壞，效用應已喪失，
    自不能以其他未實際參與灌救之人所為推測無據之證詞，遽
    予認定該車並未燒燬。至於證人己○○於本院九十七年十月
    三十日審理時具結證稱：伊於警詢描述該車損情形為右前車
    角板金略有擦撞痕跡，玻璃都沒有破，駕駛座椅稍有燒壞，
    是依當時看到的情況，而伊只記得在現場待了很短暫的時間
    ，之後就去別處處理另一個交通事故等語，惟證人己○○既
    於消防人員到場處理前已南下處理另件車禍事故，而未全程
    參與，尚難以其上開證言推定該車並未燒燬。另證人即拖吊
    車司機丙○○雖於八十年四月三十日警詢時證稱：楊祚龍的
    意思還要再將該車放火燒一次等語（見八十年度偵字第一一
    八四五號卷第十五頁背面），然對於說話之地點及如何得知
    楊祚龍的意思則未說明，而證人丙○○於本院八十一年度訴
    字第一三六四號被告楊祚龍貪污等案件審理時則具結證稱：
    他（即楊祚龍）當時自己有隨便這樣唸，他說燒這樣保險公
    司賠不到，意思好像是要再放火燒一次等語，繼又證稱：是
    在泰安休息站講的，當時泰安休息站很多人圍繞，不知道是
    否圍觀之人說的，不敢確定等語，並於台灣高等法院台中分
    院八十五年度上訴字第二一五四號被告楊祚龍貪污等案件調
    查時具結證稱：「我是在交通隊聽有人說車子燒這樣，保險
    公司是否賠得夠，是何人說的我不知道」、「將賓士車拖至
    台中市○○○路路邊，在東海大學附近，將車吊放在路邊空
    地」等語，復於本院九十七年十月三十日審理時具結證稱：
    「（問：你警詢時說車主的意思還要再將該車放火燒一次，
    車主是否有明講？你如何知道？）無意中聽到車主亂唸一下
    」等語，足見證人丙○○並未看到楊祚龍有放火燒車之情形
    ，而其對於楊祚龍是否曾說該車燒得不夠嚴重，要再燒一次
    乙節，前後證述亦有未合；且衡諸常情，若楊祚龍確有與被
    告密談，吊車又係交通警察叫來，楊祚龍豈有不事先安排拖
    吊車，反而在不相干之拖吊車司機面前洩漏其密談之事。又
    依證人丙○○於本院八十一年度訴字第一三六四號被告楊祚
    龍貪污等案件審理時具結證稱：拖車費並未事先約定，伊亦
    不知行情，是楊祚龍自己付三千元等語，顯與常情不合；參
    以證人楊祚龍於本院審理時上開具結所證當晚伊南下清水探
    望其祖母等語，則楊祚龍對於中清路當較台中港路熟悉，而
    台中港路係台中市與台中港間之交通要道，即使夜間來往車
    輛亦甚多，而往清水之中清路過大雅路後即偏僻山區，楊祚
    龍若要證人丙○○拖吊該車至偏僻之山區再放火燒車一次，
    亦應囑拖至中清路往清水之山間停放以便再放火燒車，當無
    囑其拖吊至車水馬龍交通頻繁之台中港路旁放火之理；況證
    人即於八十一年一月五日將該賓士車拖回永和之拖車司機廖
    本來於台灣高等法院台中分院八十五年度上訴字第二一五四
    號被告楊祚龍貪污等案件調查時亦具結證稱：「楊祚龍曾叫
    我拖車，在台中港路近遊園路處路旁幫他拖車。當時我是在
    往沙鹿方向之中港路旁拖他的車，我正好往台中方向開拖車
    ，他來對面招我的吊車，將他的車拖至永和，事發當天早上
    八、九點拖吊該車的」等語，核與證人丙○○於本院九十七
    年十月三十日審理時具結證稱：我只知道將該車拖吊到台中
    港路往大肚方向的路旁，是車主叫我拖的等語相符，足見證
    人楊祚龍於本院審理時上開具結所證因拖吊費談不攏，丙○○始未將該車拖吊至賓士車廠，而將該車吊放在台中港路旁
    等語，應屬可信。此外又查無楊祚龍有在台中港路旁放火再
    燒車之情事，且該車確因該次火警被燒燬，復有照片多張附
    卷可稽（見本院九十一年度訴字第一○三一號卷第六十頁至
    六十九頁及第一○三頁之第一產物保險股份有限公司檢附該
    車燒燬照片八張）。是證人丙○○於警詢時上開證述，應係
    回應警方詢問時所為揣測之詞，而證人丙○○復於八十年四
    月三十日警詢時證稱：「該車外殼好好的」等語（見八十年
    度偵字第一一八四五號卷第十五頁背面），亦與證人即參與
    滅火之消防隊小隊長甲○○之上開證言不符，自不足以證明
    該賓士車並未燒燬，亦不能證明楊祚龍有放火燒車之情事。
    綜上所述，公訴意旨指被告與楊祚龍密談向保險公司詐財，
    楊祚龍之賓士車未全車燒燬，且係楊祚龍自己請拖吊車司機
    丙○○將車吊往大肚山上，途中並說車燒得不夠嚴重，要再
    燒一次等情，顯與事實不符。末查本件火燒車事故發生，經
    值班同仁通報後，由當時正執行巡邏勤務之乙○○、蘇培輔
    及被告、己○○分乘二輛車先後抵達現場處理，惟過不久，
    因值班同仁又通報高速公路一八四公里三百公尺南下處發生
    車禍，乙○○、己○○等人乃先呼叫后里站守望勤務警員吳
    文雄持滅火器到現場協助處理，被告及乙○○、蘇培輔、己○○等四人再南下趕往車禍現場處理等情，此經證人己○○
    、乙○○分別於八十年四月三十日警詢時證述在卷（見八十
    年度偵字第一一八四五號卷第十三、十四頁），可見被告及
    乙○○、蘇培輔、己○○等四人既先後抵達本件火燒車事故
    現場，嗣並呼叫后里站守望勤務警員吳文雄持滅火器到現場
    協助處理，則其等對本件火燒車事故應認已有所處理；且依
    證人乙○○於台灣高等法院台中分院八十五年度上訴字第二
    一五四號被告楊祚龍貪污等案件調查時具結證稱：「員警工
    作紀錄簿是我寫的沒錯，我寫三點，第四點用藍筆寫的是庚○○所寫，庚○○另外有寫呈報單。工作紀錄簿一般是由資
    深之員警寫，如沒寫才由新近員警寫。我填寫時，庚○○有
    跟我說留一些給他填火燒車之事」等語，證人己○○於台灣
    高等法院台中分院上開案件調查時亦具結證稱：「現場是由
    庚○○處理的，我們後來往南去處理另一車禍」等語，足見
    被告確有參與本件火燒車事故現場之處理。則事後被告依楊
    祚龍之請求製作交通事故現場談話紀錄表，並將影本交付楊
    祚龍，且在員警工作紀錄簿記載處理該賓士車肇事後火燒車
    ，又依楊祚龍於上開談話紀錄為全車燒燬所述，在呈報單上
    記載該車全車燒燬，有呈報單、員警工作紀錄簿、公路警察
    局交通事故現場談話紀錄表影本各一份附卷可稽（見八十年
    度偵字第一一八四五號偵查卷第十九頁至二十一頁），縱有
    疏未具體比對車輛燒燬情形詳為記載，惟此無非係信任車主
    楊祚龍之指述而為，且依上開論述該賓士車應已全部燒燬，
    自難認被告有明知不實故為登載公文書之情形。此外復查無
    其他積極證據足資證明被告確有公訴人所指訴利用職務上機
    會詐取財物未遂之上開犯行，依上開判例意旨說明，既無證
    據證明被告此部分犯罪，依法應諭知無罪之判決。
五、據上論斷，應依刑事訴訟法第三百零一第一項、第三百零二
    條第二款，判決如主文。
本案經檢察官丁○○到庭執行職務。
中    華    民    國    97    年    11    月    17    日
                  刑事第二庭  審判長法  官  曾佩琦
                                    法  官  許金樹
                                    法  官  朱光國
上正本證明與原本無異。
如不服本判決，應於收受送達後10日內向本院提出上訴書狀（應
敘述具體理由並附繕本）。
上訴書狀如未敘述理由，應於上訴期間屆滿後20日內補提理由書
於本院。
                                    書記官  張孝妃
中    華    民    國    97    年    11    月    17    日


司法院資訊處製作；財團法人民間司法改革基金會備份。
